【裁判字號】    98,交易,604
【裁判日期】    981127
【裁判案由】    過失傷害
【裁判全文】
臺灣臺北地方法院刑事判決             98年度交易字第604號
公  訴  人  臺灣臺北地方法院檢察署檢察官
被      告  丙○○
選任辯護人  孫治平律師
上列被告因過失傷害案件，經檢察官提起公訴（98年度偵字第26
57號），本院判決如下：
    主  文
丙○○因過失傷害人，處拘役肆拾日，如易科罰金，以新臺幣壹
仟元折算壹日。緩刑貳年。
    事  實
一、丙○○於民國97年8月10日19時許，駕駛車號4468-MN號自用
    小客車沿臺北市○○街16巷由南往北方向行駛，行經臺北市
    ○○區○○街16巷、萬和街口，適甲○○駕駛車號5GY-011
    號普通重型機車搭載乙○○、徐○庭（民國90年生，真實姓
    名年籍詳卷）沿臺北市○○街由西往東方向行駛亦行經該處
    ，丙○○本應注意汽車行至無號誌之交岔路口，支線道車應
    暫停讓幹線道車先行，且依當時為天候晴、夜間有照明、柏
    油路面乾燥、無缺陷、無障礙物、視距良好等情，並無不能
    注意之情事，詎丙○○竟疏未注意其係支線道車，復未暫停
    讓行駛於幹線道之甲○○所駕駛該重型機車先行，即貿然自
    該處左轉，所駕駛該自用小客車前端撞及甲○○所駕駛該重
    型機車之前端，致甲○○、乙○○及徐○庭當場人、車倒地
    ，甲○○因而受有左側鎖骨骨折、胸部挫傷、右下肢挫傷、
    擦傷及牙齒斷裂等傷害；乙○○受有右膝擦傷、兩側手肘擦
    傷、左小腿深度擦傷、左臀及尾椎股處挫傷等傷害；徐○庭
    則受有腦震盪、左眼附近血腫、下巴血腫、肢體及軀幹多處
    擦傷等傷害。丙○○於肇事後，在有偵查犯罪權限之公務員
    知悉其犯罪前，向到場處理之警員承認其為肇事人並接受裁
    判。
二、案經被害人甲○○、乙○○及徐○庭告訴及臺北市政府警察
    局文山第一分局報告臺灣地方法院檢察署檢察官偵查起訴。
    理  由
一、上開事實，業據被告丙○○於警詢、檢察官偵訊及本院審理
    時坦承無訛，核與證人即告訴人甲○○、乙○○及徐○庭於
    警詢及檢察官訊問時之陳述互核一致，並有道路交通事故現
    場圖、道路交通事故調查報告(一)、(二)、交通事故談話紀錄表
    、補充資料表、現場照片、徐○庭受傷照片及臺北市車輛行
    車事故鑑定委員會鑑定意見書等資料在卷可按。而告訴人甲○○、乙○○及徐○庭分別受有上開傷害，此有告訴人等之
    臺北市立萬芳醫院乙種診斷證明書在卷可稽，足見被告之自
    白確與事實相符。又按汽車行至無號誌之交岔路口，支線道
    車應暫停讓幹線道車先行，道路交通安全規則第102條第1項
    第2 款定有明文，被告領有適當之駕照，本應遵守上述規定
    ，詎其竟疏未注意及此，致生本件車禍，告訴人等並因此分
    別受有傷害，是被告之過失駕車行為，與告訴人等之受傷結
    果間，具有相當之因果關係甚明。綜上所述，本件事證明確
    ，被告犯行洵堪認定，應依法論科。
二、核被告所為，係犯刑法第284條第1項前段之過失傷害罪。其
    以一過失行為致告訴人甲○○、乙○○及徐○庭受有傷害，
    係一行為觸犯數罪名，為同種想像競合犯，應依刑法第55條
    規定，從一情節較重之告訴人甲○○受傷之部分處斷。又本
    件車禍發生後，被告於到場處理之警員知悉何人為肇事者前
    ，即當場向警員承認為肇事人一情，有臺北市○○○○○道
    路交通事故肇事人自首紀錄表1 紙在卷可證，是被告既於犯
    罪未發覺前即自首而接受裁判，應依刑法第62條前段之規定
    減輕其刑。爰審酌被告因一時輕忽而肇事致人受傷，雖尚未
    與告訴人等達成和解，惟被告已先行願賠償告訴等共計新台
    幣30萬元，當庭由告訴人甲○○、乙○○及徐○庭之法定代
    理人徐○國（真實姓名年級詳卷）共同點收，其犯後態度尚
    佳，再參酌其智識程度、生活狀況及告訴人等所受傷害之程
    度等一切情狀，量處如主文所示之刑，並諭知易科罰金之折
    算標準，以資懲儆。
三、末查，被告未曾因故意犯罪受有期徒刑以上刑之宣告，有臺
    灣高等法院被告前案紀錄表1 紙附卷可憑，僅因一時疏忽，
    致罹刑典，並當庭先行賠償告訴人等共計30萬元，並表明其
    餘部分之賠償願按照法院民事庭之判決支付等語，告訴人等
    亦於本院審理時均稱同意給予被告緩刑之機會等語，有本院
    98年11月17日審理筆錄1 紙存卷可參，堪信被告經此偵、審
    程序及科刑判決後，應知所警惕而無再犯之虞，本院認前開
    刑之宣告以暫不執行為適當，爰依刑法第74條第1項第1款之
    規定宣告緩刑2年，以啟自新。
據上論斷，應依刑事訴訟法第299條第1項前段，刑法第284條第1
項前段、第55條、第62條前段、第41條第1項前段、第74條第1項
第1款，刑法施行法第1條之1，判決如主文。
本案經檢察官郭昭吟到庭執行職務
中    華    民    國    98    年    11    月    27    日
                  交通法庭  法  官    彭慶文
上正本證明與原本無異。
如不服本判決應於收受送達後10日內向本院提出上訴書狀，並應
敘述具體理由；其未敘述上訴理由者，應於上訴期間屆滿後20日
內向本院補提理由書（均須按他造當事人之人數附繕本）「切勿
逕送上級法院」。告訴人或被害人如對於本判決不服者，應具備
理由請求檢察官上訴，其上訴期間之計算係以檢察官收受判決正
本之日期為準。
                            書記官    鄭伊芸
中    華    民    國    98    年    11    月    27    日
附錄法條：刑法第284條
中華民國刑法第284條
（過失傷害罪）
因過失傷害人者，處 6 月以下有期徒刑、拘役或 5 百元以下罰
金，致重傷者，處 1 年以下有期徒刑、拘役或 5 百元以下罰金
。
從事業務之人，因業務上之過失傷害人者，處 1 年以下有期徒
刑、拘役或 1 千元以下罰金，致重傷者，處 3 年以下有期徒刑
、拘役或 2 千元以下罰金。

司法院資訊處製作；財團法人民間司法改革基金會備份。
